---
title: "visual_tm"
author: "Ramiro Casó - Incae Business School"
date: "3/29/2021"
output: html_document
---

```{r setup, include=FALSE}
knitr::opts_chunk$set(echo = TRUE)
```

## Visualizando texto

En la primera parte de estos breves tutoriales / repasos, analizamos los datos de reviews para el producto Roomba. Hicimos una breve limpieza, tokenizamos, contamos y filtramos palabras (stop words). Ahora podemos empezar a analizar visualmente esa data. 

Para ello, necesitaremos el paquete ggplot2. 

```{r}
# retommemos donde dejamos el tutorial pasado. Para ello, creemos un nuevo objeto llamado word_counts

word_counts <- tidy_review %>%
  count(word) %>%
  arrange(desc(n))

ggplot(
  word_counts, aes(x = word, y = n)
) + geom_col()

```
Lo que hicemos no da un buen resultado, porque intenta graficar todas las palabras, inclusive las de muy baja frecuencia. 
Para resolver este problema, debemos filtrar y dejarnos solo aquellas palabras que tienen una frecuencia alta, de digamos, más de 300. 

```{r}
word_count2 <- tidy_review %>%
  count(word) %>%
  filter (n>300) %>%
  arrange(desc(n))
ggplot(
  word_count2, aes(x = word, y = n)
) + geom_col() +
coord_flip() + 
  ggtitle("Review Word Counts")
```