---
title: "Visualización de Texto"
author: "Ramiro Casó - Incae Business School"
date: "3/29/2021"
output: html_document
---

```{r setup, include=FALSE}
knitr::opts_chunk$set(echo = TRUE)
```

## Visualicemos la data de texto que tenemos. 

En la primera parte de estos breves tutoriales / repasos, analizamos los datos de reviews para el producto Roomba. Hicimos una breve limpieza, tokenizamos, contamos y filtramos palabras (stop words). Ahora podemos empezar a analizar visualmente esa data. 

Para ello, necesitaremos el paquete ggplot2. 

```{r warning=FALSE}
library(dplyr)
library(ggplot2)
library(tidytext)
library(readr)
library(forcats)

review_data <- read_csv("Roomba Reviews.csv")

tidy_review <- review_data %>%
  unnest_tokens(word, Review) %>%
  anti_join(stop_words)

word_counts <- tidy_review %>%
  count(word)  %>%
  arrange(desc(n))

ggplot(
  word_counts, aes(x = word, y = n)
) + geom_col()

```



Lo que hicemos no da un buen resultado, porque intenta graficar todas las palabras, inclusive las de muy baja frecuencia. 

Para resolver este problema, debemos filtrar y dejarnos solo aquellas palabras que tienen una frecuencia alta, de digamos, más de 300. 

```{r}
word_count <- tidy_review %>%
  count(word) %>%
  filter (n>300) %>%
  arrange(desc(n))

ggplot(
  word_count, aes(x = word, y = n)
) + geom_col() +
coord_flip() + 
  ggtitle("Review Word Counts")
```
## Removiendo custom stop words
El siguiente paso es quitar los stops words específicos de este data set y que no están incluídos en el data set de `stopwords` que hemos usado con el `anti-join`. 

Para ello, debemos hacer un data frame propio. Podemos hacerlo con el operador `tribble` o armando un data frame normal. 

```{r}
word <- c("roomba","2")
lexicon <- c("CUSTOM", "CUSTOM")
custom_sw <-data.frame(word,lexicon)
custom_sw
```
Una vez creado ese nuevo data frame, lo debemos unir al que teníamos. Eso lo hacemos con el operador `bind_rows` que le suma filas al data frame original. 

```{r}
stop_words2 <- stop_words %>%
  bind_rows(custom_sw)
```

Ahora repetimos el proceso que hicimos anteriormente, combinando en un solo grupo de código todo lo que necesitamos.  
```{r}
tidy_review2 <- review_data %>%
  mutate(id= row_number()) %>%
  select(id, Date, Product, Stars, Review) %>%
  unnest_tokens(word, Review) %>%
  anti_join (stop_words2)
tidy_review2
```
Para poder ordenar los gráficos que hemos usado, utilizaremos la función `fct_reorder` que re-ordena las variables de texto. 

```{r}
word_count <- tidy_review2 %>%
  count(word) %>%
  filter (n>300) %>%
  mutate (word2 = fct_reorder(word,n))
word_count
```
Con esto ya podemos hacer el gráfico ordenado. 

```{r}
ggplot(
  word_count, aes(x = word2, y = n)
) + geom_col() +
coord_flip() + 
  ggtitle("Review Word Counts")
```

